---
title: "Introdução a Métodos Computacionais para Ciência Sociais"
subtitle: "Considerações Aleatórias sobre Experimentos"
author: "Tiago Ventura"
institute: "University of Maryland, College Park"
date: ""
output:
  xaringan::moon_reader:
    css: ["default", "styles.css", "fontsrladies.css"]
    lib_dir: libs
    nature:
      highlightStyle: github
      highlightLines: true
      countIncrementalSlides: false
editor_options: 
  chunk_output_type: console
---
```{r setup, include=FALSE}
options(htmltools.dir.version = FALSE)
knitr::opts_chunk$set(message=FALSE, warning = FALSE, error = FALSE, cache = TRUE, 
                      out.width = "50%")

``` 



```{r knitr_init, echo=FALSE, cache=FALSE}

library(knitr)
library(rmdformats)

## Global options
opts_chunk$set(cache=TRUE,
               prompt=FALSE,
               comment=NA,
               message=FALSE,
               warning=FALSE)


```


## Custos de Experimentos

A Ciência Política Brasileira não acompanhou o boom de experimentos da academia americana. Porque? Custos e Infraestrutura. 

--

- Novas formas de recrutamento -> mturk, lucid, facebook ads, twitter ads, entre outros. 

--

- Melhor capacidade técnica da formação em CP --> programar experimentos é bem fácil. 

--

- Mais colaboração. CP se tornando cada vez mais uma disciplina de co-autoria e menos com base em livros solo. 

--


---
## Pré-Registro

Journal of Politics (Top3 das revistas americanos) passou a exigir pre-registro para qualquer tipo de pesquisa experimental. Vai ser a tendência? 

--
- **O que é Pré-Registro ?** Escrever, antes de análisar os dados, suas hipóteses, desenho e método. 

--

- **Objetivo ?** Diminuir p-hacking e mais transparência.

--

- **O que fazer ?** Sempre, absolumente sempre, escreve um Pré-Registro. Você não perde nada ao escrever, e aumenta sua possibilidade de publicar se seus resultados foram nulos. 

--

---
## Comitê de Ética. 

Muito difícil publicar qualquer pesquisa experimental em jornais internacionais sem aprovação em Comitê de Ética. 

Em discussões recentes (Workshop de Comportamento da ABCP), ouvi que  Comitês de Ética no Brasil demoram em torno de um ano para dar um parecer. 

--

### Soluções?

--

- Longo Prazo: Mudar perfil dos Comitês de Ética.

--

- Parceria com pesquisadores internacionais. 

--

---

## Aproveite ao máximo o seu experimento.


--

- Nunca faça um survey com somente uma pergunta de pesquisa. 

--

- Se possível acrescente mais de um experimento no mesmo survey. 

--

- Seja criativo para evitar contaminação e post-treatment bias. 

--

---

## Pense cuidadosamente nos diferentes tipos de experimento. 



- Vigneta: Unidimensional. É real? Social Desirability Bias? Hawtorne Effects?


- Experimento em Lista: Reduz Viés e Aumenta Variância. Há indícios de Social Desirability Bias? (Blair et al, 2020, APSR)

- Conjoint ou Fatoriais: Me interessam efeitos heterogeneos? Há muita chance de terminar under-powered. 


---

class: inverse, center, middle

# Obrigado!


